臺灣臺中地方法院刑事判決　　　　　　 100年度訴字第2428號
公　訴　人　臺灣臺中地方法院檢察署檢察官
被　　　告　游曜隆
上列被告因毒品危害防制條例案件，經檢察官提起公訴（100年
度毒偵字第2537號），被告於準備程序中就被訴事實為有罪之陳
述，經告以簡式審判之旨，並聽取意見後，經本院合議庭裁定由
受命法官獨任行簡式審判程序，本院判決如下：
    主    文
游曜隆施用第一級毒品，累犯，處有期徒刑壹年月。
    犯罪事實
一、游曜隆前於民國90年間，因施用毒品案件，經法院裁定送觀
    察勒戒，於90年9月14日因無繼續施用毒品傾向出所；復於
    93年間因違反毒品危害防制條例，經本院以93年訴字第1931
    號判處有期徒刑1年確定；再於95年間因施用毒品案件，經
    本院以95年度訴字第2781號判處有期徒刑1年確定，嗣經裁
    定減刑為有期徒刑6月，再因施用毒品經本院以96年度訴第1
    361號判處有期徒刑1年2月確定，嗣經裁定減刑為有期徒刑7
    月，再因偽證案件，經本院以96年度訴字第4234號判處有期
    徒刑4月確定，上開有期徒刑1年2月（減為7月）及有期徒刑
    4月經定應執行刑為有期徒刑11月，又因施用毒品案件，經
    本院以97年度訴字第4022號判處有期徒刑1年2月確定，與上
    開案件接續執行，於99年7月12日縮刑期滿執行完畢。詎其
    猶不知警惕，基於施用第一級毒品海洛因之犯意，於100年4
    月25日晚間7、8時許，在臺中市太平區某公園廁所內，以將
    海洛因摻入香菸，點火吸食煙霧之方式施用第一級毒品海洛
    因1次。嗣因其為毒品列管調驗人口，而於100年4月27日晚
    間7時4分許，至臺中市政府警察局太平分局偵查隊採集尿液
    檢驗，結果呈嗎啡陽性反應，而查悉上情。
三、案經臺中市政府警察局太平分局報告臺灣臺中地方法院檢察
    署檢察官偵查起訴。
    理    由
一、查本件被告游曜隆所犯，非死刑、無期徒刑、最輕本刑為3
    年以上有期徒刑之罪，或高等法院管轄第一審之案件，被告
    於準備程序中，就前揭被訴事實為有罪之陳述，經受命法官
    告以簡式審判程序之旨，並聽取被告與公訴人之意見後，本
    院認無不得或不宜改依簡式審判程序進行之處，爰依刑事訴
    訟法第273條之1第1項、第284條之1，經合議庭評議後，裁
    定本件由受命法官獨任進行簡式審判程序，是本件之證據調
    查，依刑事訴訟法第273條之2規定，不受同法第159條第1項
    、第161條之2、第161條之3、第163條之1及第164條至170條
    規定之限制，合先敘明。
二、上開犯罪事實，業據被告游曜隆於本院準備程序及審理時坦
    承不諱，且被告於100年4月27日晚間7時4分許，採集其尿液
    ，經送驗結果，呈嗎啡陽性反應，有中山醫學大學附設醫院
    檢驗科藥物檢測中心原始編號BＺ00000000000號尿液檢驗報
    告、應受尿液採驗人尿液檢體採集送驗紀錄表(見警卷第5、
    6頁)等資料在卷可證。又依文獻記載，施用海洛因後24小時
    內經由尿液排出之量可達使用劑量之80%，該種毒品於尿液
    中排出之最長時限，受施用劑量、施用方式、個人體質及代
    謝情況等因素影響，因個案而異，一般可檢出之最長時間為
    海洛因服用後2至4天；而施用甲基安非他命後24小時內，約
    有施用劑量之70%由尿中排出，該毒品於尿液中排出之最長
    時限，受施用劑量、施用方式、個人體質及代謝情況等因素
    影響，因個案而異，一般可檢出之最長時間為甲基安非他命
    1至5天等情，業經行政院衛生署管制藥品管理局90年5月4日
    管檢字第93902號函釋明確，堪認被告上開自白確與事實相
    符，足以採信。本件事證明確，被告犯行洵堪認定。
三、按施用第一、二級毒品為犯罪行為，毒品危害防制條例第10
    條定有處罰明文。故施用第一、二級毒品者，依前揭規定本
    應科以刑罰。惟基於刑事政策，對合於一定條件之施用者，
    則依同條例第20條、第23條之規定，施以觀察、勒戒及強制
    戒治之保安處分。又毒品危害防制條例於92年7月9日修正公
    布，自93年1月9日施行，其中第20條、第23條將施用毒品之
    刑事處遇程序，區分為「初犯」及「5年內再犯」、「5年後
    再犯」。依其立法理由之說明：「初犯」，經觀察、勒戒或
    強制戒治後，應為不起訴處分或不付審理之裁定；經觀察、
    勒戒或強制戒治執行完畢釋放後，「5年內再犯」者，因其
    再犯率甚高，原實施之觀察、勒戒及強制戒治既已無法收其
    實效，爰依法追訴或裁定交付審理。至於經觀察、勒戒或強
    制戒治執行完畢釋放後，「5年後再犯」者，前所實施之觀
    察、勒戒或強制戒治已足以遮斷其施用毒品之毒癮，為期自
    新及協助其斷除毒癮，仍適用「初犯」規定，先經觀察、勒
    戒或強制戒治之程序。從而依修正後之規定，僅限於「初犯
    」及「5年後再犯」二種情形，始應先經觀察、勒戒或強制
    戒治程序。倘被告於5年內已再犯，經依法追訴處罰，縱其
    第3次（或第3次以上）再度施用毒品之時間，在初犯經觀察
    、勒戒或強制戒治執行完畢釋放5年以後，已不合於「5年後
    再犯」之規定，且因已於「5年內再犯」，顯見其再犯率甚
    高，原實施觀察、勒戒或強制戒治，已無法收其實效，即應
    依該條例第10條處罰。至於第3次（或第3次以上）施用毒品
    之時間，是否宜有期間限制？以多久為適宜？則分屬刑事政
    策、專門醫學之範圍，非審判機關所能決定，有待循立法途
    徑解決（最高法院97年度第5次刑事庭會議決議）。而查被
    告游曜隆有犯罪事實一、所載之前案紀錄，有臺灣高等法院
    被告前案紀錄表附卷足憑，是其於施用毒品案件經觀察勒戒
    及於5年內因施用毒品案件經法院論罪科刑執行完畢後，再
    犯毒品危害防制條例第10條第1項之罪，揆諸上開最高法院
    決議意旨，本案仍應予以依法論科，合先敘明。
四、查海洛因分別係毒品危害防制條例第2條第2項第1款規定之
    第一級毒品，是被告所為，係犯同條例第10條第1項之施用
    第一級毒品罪。被告施用第一級毒品前持有第一級毒品之低
    度行為，應為施用之高度行為所吸收，不另論罪。又被告因
    施用毒品經本院以96年度訴第1361號判處有期徒刑1年2月確
    定，嗣經裁定減刑為有期徒刑7月，再因偽證案件，經本院
    以96年度訴字第4234號判處有期徒刑4月確定，上開有期徒
    刑1年2月（減為7月）及有期徒刑4月經定應執行刑為有期徒
    刑11月，又因施用毒品案件，經本院以97年度訴字第4022號
    判處有期徒刑1年2月確定，與上開案件接續執行，於99年7
    月12日縮刑期滿執行完畢之事實，有臺灣高等法院被告前案
    紀錄表附卷可憑，其於有期徒刑執行完畢後5年內，再故意
    犯本件有期徒刑以上之罪，依刑法第47條第1項之規定，構
    成累犯，並應加重其刑。
五、爰審酌被告前已有多次施用毒品前科，有上開刑案紀錄表可
    查，今再為施用，顯見其意志不堅，無法戒絕毒癮，然施用
    毒品究屬戕害自身健康之犯罪，被告施用毒品尚未造成他人
    明顯之危害，及被告於本院審理中已坦承犯行，犯後態度尚
    稱良好，並兼衡被告犯罪之動機、目的、手段、家庭經濟狀
    況勉持、智識程度為國中畢業等一切情狀，量處如主文所示
    之刑，並定其應執行之刑，以示懲儆。
據上論斷，應依刑事訴訟法第273條之1第1項、第299條第1項前
段，毒品危害防制條例第10條第1項，刑法第11條前段、第47條
第1項，判決如主文。
本案經檢察官林明誼到庭執行職務。
中    華    民    國   100    年    10    月    18    日
                  刑事第四庭    法  官  李婉玉
以上正本證明與原本無異。
如不服本判決應於收受送達後10日內向本院提出上訴書狀，並應
敘述具體理由；其未敘述上訴理由者，應於上訴期間屆滿後20日
內向本院補提理由書（均須按他造當事人之人數附繕本）「切勿
逕送上級法院」。
                                書記官  林政佑
中    華    民    國   100    年    10    月    18    日
附錄論罪科刑法條
毒品危害防制條例第10條第1項
施用第一級毒品者，處 6 月以上 5 年以下有期徒刑。